# 请教陈老师期货交易准备金问题

提问人：江江 3 石石 时间：2021-05-09 09:43:26
公司属于化工企业，为了避免现货产品的价格波动，在期货市场进行期货交易。公司开通了期货账户，用于存入和存出期货保证金和期货准备金。
其中期货保证金是防止平仓无对应的资金，准备金是用于购买期货合约的资金。
财政部会计司咨询问题回复，初交保证金计入其他应收款。那么期货的准备金计入哪个科目核算？由于准备金的使用并不受限，公司可以转出和转回，是否可以作为其他货币资金核算？

回答人：chenyiwei
不对应于特定的期货合约，未被锁定，可随时提现的保证金，应作为其他货币资金——保证金存款。

提问人：wspuer 时间：2021-10-26 16:01:00
财政部会计司咨询问题回复哪里可以看到，能发一个网址吗

回答人：chenyiwei
[http://www.mof.gov.cn/gongzhongcanyu/zixunfankui1/kjs/index.htm](http://www.mof.gov.cn/gongzhongcanyu/zixunfankui1/kjs/index.htm)